臺灣桃園地方法院刑事附帶民事訴訟判決　
109年度附民字第801號
原      告  王小燕
被      告  吳睿宇

            吳振彰
上列被告因違反組織犯罪防制條例等案件（109年度金訴字第95
號），經原告提起附帶民事訴訟，請求損害賠償，本院判決如下
：
    主  文
原告之訴及假執行之聲請均駁回。
    事  實
一、原告訴之聲明及陳述均詳如刑事附帶民事訴訟起訴狀所載（
    如附件）。
二、被告則未為任何聲明或陳述，亦未提出任何書狀。
    理  由
一、按因犯罪而受損害之人，於刑事訴訟程序得附帶提起民事訴
    訟，對於被告及依民法負賠償責任之人，請求回復其損害；
    法院認為原告之訴不合法者或無理由者，應以判決駁回之，
    刑事訴訟法第487條第1項、第502條第1項分別定有明文，是
    依法得提起刑事附帶民事訴訟者，應以被告所涉之犯罪業經
    檢察官提起公訴為其前提。次按附帶民事訴訟除本編有特別
    規定外，準用關於刑事訴訟之規定，刑事訴訟法第490條前
    段定有明文，而刑事訴訟法第307條亦明文規定同法第303條
    之判決，得不經言詞辯論為之，是刑事附帶民事訴訟案件若
    有刑事訴訟法第303條第1款所規定起訴程序違背規定之不合
    法情形，本院自得不經言詞辯論，應以判決駁回。
二、經查，原告王小燕雖起訴主張被告吳睿宇、吳振彰因違反組
    織犯罪防制條例等案件致原告受有財產上損害，應與姚羽桐
    （原名姚易含）、徐培譯、李志龍、潘憲勤、熊紹芸、歐柏
    池、陳建利（李志龍、陳建利所涉損害賠償部分業經本院以
    109年度附民字第801號刑事附帶民事訴訟裁定移送本院民事
    庭審理）賠償原告514萬2,950元及自本起訴狀繕本送達之翌
    日起至清償日止，按年利息百分之5計算之利息。然本院109
    年度金訴字第95號案件中，關於原告王曉燕於108年12月5日
    、6日、12日、16日及109年1月15日遭詐騙而將3萬元、27萬
    6,000元、121萬2,170元、121萬2,200元、200萬元、41萬2,
    480元、100元匯入本案詐欺集團成員指定之帳戶內（下稱原
    告遭詐欺部分），就被告吳睿宇、吳振彰未據檢察官起訴，
    即非原告遭詐欺部分之被告，亦非原告遭詐欺部分所認定之
    共犯，此有本案起訴書及刑事判決書在卷可稽，且原告復未
    敘明被告吳睿宇、吳振彰與姚羽桐（原名姚易含）、徐培譯
    、李志龍、潘憲勤、熊紹芸、歐柏池、陳建利或本案詐欺集
    團成員就原告遭詐欺部分之犯罪事實有何關係，或渠等間有
    何共同侵權行為或連帶賠償責任之法律關係，是被告吳睿宇
    、吳振彰自非於原告遭詐欺部分中應依民法規定而對原告負
    損害賠償責任之人，原告對被告吳睿宇、吳振彰提起刑事附
    帶民事訴訟，顯不合法，應予駁回。又原告此部分之訴既經
    駁回，其假執行之聲請亦失所依附，應併予駁回。
據上論斷，應依刑事訴訟法第502條第1項前段，判決如主文。
中　　華　　民　　國　　111 　年　　8 　　月　　26　　日
　　　　　　　　　刑事第六庭　  法　官　何啓榮
以上正本證明與原本無異。
如不服本判決應於收受判決後20日內向本院提出上訴書狀，並應
敘述具體理由。其未敘述上訴理由者，應於上訴期間屆滿後20日
內向本院補提理由書(均須按他造當事人之人數附繕本)「切勿逕
送上級法院」。
                                書記官　潘瑜甄
中　　華　　民　　國　　111 　年　　8 　　月　　30　　日